【裁判字號】    97,台上,693
【裁判日期】    970410
【裁判案由】    履行協議
【裁判全文】
最高法院民事裁定              九十七年度台上字第六九三號
上  訴  人  甲 ○ ○
            乙 ○ ○
共      同
訴訟代理人  黃 永 琛律師
被 上訴 人  丁 ○ ○
訴訟代理人  賴 鎮 局律師
被 上訴 人  丙○○○
上列當事人間請求履行協議事件，上訴人對於中華民國九十六年
十一月十三日台灣高等法院高雄分院第二審判決（九十六年度重
上字第四三號），提起上訴，本院裁定如下：
    主  文
上訴駁回。
第三審訴訟費用由上訴人負擔。
    理  由
按上訴第三審法院，非以原判決違背法令為理由，不得為之。又
提起上訴，上訴狀內應記載上訴理由，表明原判決所違背之法令
及其具體內容，暨依訴訟資料合於該違背法令之具體事實，其依
民事訴訟法第四百六十九條之一規定提起上訴者，並應具體敘述
為從事法之續造、確保裁判之一致性或其他所涉及之法律見解具
有原則上重要性之理由。同法第四百六十七條、第四百七十條第
二項定有明文。而依同法第四百六十八條規定，判決不適用法規
或適用不當者，為違背法令；依同法第四百六十九條規定，判決
有該條所列各款情形之一者，為當然違背法令。是當事人提起上
訴，如以同法第四百六十九條所列各款情形為理由時，其上訴狀
或理由書應表明該判決有合於各該條款規定情形之具體內容，及
係依何訴訟資料合於該違背法令之具體事實。如依同法第四百六
十八條規定，以原判決有不適用法規或適用法規不當為理由時，
其上訴狀或理由書應表明該判決所違背之法令條項，或有關判例
、解釋字號，或成文法以外之習慣或法理等及其具體內容，暨係
依何訴訟資料合於該違背法令之具體事實，並具體敘述為從事法
之續造、確保裁判之一致性或其他所涉及之法律見解具有原則上
重要性之理由。上訴狀或理由書如未依上述方法表明，或其所表
明者與上開法條規定不合時，即難認為已合法表明上訴理由，其
上訴自非合法。本件上訴人對於原判決提起上訴，雖以該判決違
背法令為由，惟核其上訴理由狀所載內容，無非係就原審取捨證
據、認定事實及解釋契約之職權行使，所為論斷：就兩造於民國
八十八年六月二十日所簽訂之系爭協議書全文內容觀之，應認係
被上訴人丁○○與上訴人甲○○兄妹間就其父母陳植佩、丙○○
○之財產及已分別部分登記在兩造之家產為分產之單一契約。上
訴人依系爭協議書第四條之約定同意最遲於桃園楊梅土地出售時
，被上訴人應連帶將所得款項新台幣（下同）一億一千萬元支付
於上訴人，該款項視為支付分產二億元未付足額之餘款，上開條
件固已成就，惟上訴人欲取得一億一千萬元（上訴人主張因裁判
費難負擔，僅先請求其中一千萬元），依系爭協議書第四條另外
約定應先將澄清湖土地以如川公司名義借款返還並塗銷抵押權，
足證上訴人應先塗銷上開土地之抵押權，始可請求被上訴人給付
其應得之家產。然上開澄清湖土地即坐落高雄縣鳥松鄉○○段六
二二號及同鄉○○○段三六一－三號土地二筆，業經債權人聲請
法院拍賣，此項給付不能，自屬可歸責於債務人即上訴人，則系
爭協議既經被上訴人合法解除，從而上訴人依系爭協議之約定，
請求被上訴人連帶給付其中一千萬元，即不應准許等情，指摘其
為不當，並就原審已論斷者，泛言其論斷矛盾、違法或未論斷，
而非表明該判決所違背之法令及其具體內容，暨依訴訟資料合於
該違背法令之具體事實；亦未具體敘述為從事法之續造、確保裁
判之一致性或其他所涉及之法律見解具有原則上重要性之理由，
難認其已合法表明上訴理由。依首揭說明，應認其上訴為不合法
。
據上論結，本件上訴為不合法。依民事訴訟法第四百八十一條、
第四百四十四條第一項、第九十五條、第七十八條，裁定如主文
。
中    華    民    國  九十七  年    四    月    十    日
                      最高法院民事第五庭
                          審判長法官  許  澍  林
                                法官  黃  秀  得
                                法官  李  寶  堂
                                法官  童  有  德
                                法官  劉  靜  嫻
      本件正本證明與原本無異
                                      書  記  官
中    華    民    國  九十七  年    四    月   十八   日
                                                Ａ


司法院資訊處製作；財團法人民間司法改革基金會備份。
